Inventaris van het archief van het Bureau Secretaris-Generaal, taakvoorgangers en taakopvolgers van het Ministerie van Onderwijs, Cultuur en Wetenschap (1922 -) 1945 - 1998
Nationaal Archief, Den Haag
- Selectielijst voor de neerslag van de handelingen van de minister van Onderwijs, Cultuur en Wetenschap als vakminister en de onder hem als vakminister ressorterende actoren op het deelbeleidsterrein Personeelsinformatievoorziening en Administratie over de periode 1945 - 1996, gepubliceerd in de St
Openbare archiefstukken kunnen online worden aangevraagd en gereserveerd. U kunt dit ook via de terminals in de studiezaal van het Nationaal Archief doen. Om te kunnen reserveren dient u de volgende stappen te volgen:
U maakt een profiel aan op www.gahetna.nl, en logt vervolgens in
Via de archiefinventaris (alleen de beschrijvingen met rode nummers) selecteert u het gewenste archiefstuk door op de knop 'Reserveren' te klikken
In het volgende scherm geeft u aan op welke dag u het archiefstuk wilt inzien
Indien u zich bevindt in de studiezaal en een tafelnummer heeft ontvangen kunt u dit nummer vermelden. Als u geen tafelnummer heeft kunt u tafelnummer 777 laten staan
Vervolgens bevestigt u uw reservering door deze te versturen.
Verwant materiaal
Beschikbaarheid van kopieën
Beschrijving van de series en archiefbestanddelen
- Bureau Secretaris Generaal, taakvoorgangers en taakopvolgers, A
  - Stukken van Algemene Aard, A.1
    - Beschikkingen van de secretaris-generaal., 1940 - 1942; 1-7; 5 pakken en 2 omslagen
      - 1940, 1
      - Op nummer.1940 - 1942, 2-6
        - Nummer 49 - 147,1940, 2; omslag
          Incompleet.
        - Nummer 66 - 392,1941, 3
        - Nummer 1 - 220,1942, 4
        - Nummer 221 - 398,1942, 5
        - Nummer 331,1942, 6; omslag
      - 1941, 7
    - Verslagen van chefs-vergaderingen, nummer 1 en 2., 1945; 8; 1 omslag
    - Circulaires aan hoofden van afdelingen, onderafdelingen en bureaus., 1945 - 1975; 9-15; 5 pakken en 2 omslagen
      - 1945 - 1946, 9; omslag
      - 1947, 10
      - 1949, 11
      - 1953 - 1964, 12
      - 1965 - 1971, 13
      - 1972 - 1975, 14
      - Gebruik en protocol van vlaggen op feest- en herdenkingsdagen,1949 - 1966, 15; omslag
    - Stukken betreffende het opstellen van circulaires met betrekking tot het behandelen van aangelegenheden in de Eerste en Tweede Kamer., 1945 - 1986; 16-17; 2 pakken
      - 1945 - 1949, 16
      - 1974 - 1986, 17
    - Verslagen van stafvergaderingen., 1960 - 1962; 18; 1 pak
    - Teksten en publicaties van radio- en televisieuitzendingen in verband met een kabinetscrisis., 1965 - 1966; 19; 1 omslag
    - Correspondentie van de secretaris-generaal., 1970 - 1989; 20-58; 38 pakken en 1 omslag
      - Secretaris-generaal M.D. van Wolferen.1970 - 1977, 20-56
        De heer Van Wolferen was secretaris-generaal van 1 okt. 1969 tot 15 juni 1978 voor het Ministerie van Onderwijs en Wetenschappen.
        - Ongenummerde stukken,1970 - 1974 feb., 20
        - Nummers SG.0002 - SG.0222,1971, 21
        - Nummers SG.0226 - SG.0432,1971, 22
        - Nummers SG.1170 - SG.1299,1971 - 1974, 23
        - Nummers SG.0433 - SG.0549,1972, 24
        - Nummers SG.0550 - SG.0699,1972, 25
        - Nummers SG.0700 - SG.0796,1972, 26
        - Nummers SG.0798 - SG.0934,1972 - 1973, 27
        - Nummers SG.0936 - SG.1070,1973, 28
        - Nummers SG.1071 - SG.1169,1973, 29
        - Nummers SG.1300 - SG.1370,1974, 30
        - Nummers SG.1371 - SG.1460,1974, 31
        - Nummers SG.1461 - SG.1500,1974, 32
        - Nummers SG.1501 - SG.1540,1974, 33
        - Nummers SG.1541 - SG.1580,1974, 34
        - Nummers SG.1581 - SG.1620,1974, 35
        - Nummers SG.1621 - SG.1660,1974, 36
        - Nummers SG.1661 - SG.1710,1974, 37
        - Ongenummerde stukken,1974 mrt. - 1975, 38
        - Nummers SG.1711 - SG.1760,1975, 39
        - Nummers SG.1761 - SG.1800,1975, 40
        - Nummers SG.1801 - SG.1840,1975, 41
        - Nummers SG.1841 - SG.1899,1975, 42
        - Nummers SG.1901 - SG.1940,1975, 43
        - Nummers SG.1941 - SG.2000,1975, 44
        - Nummers SG.2001 - SG.2050,1975, 45
        - Nummers SG.2051 - SG.2100,1975, 46
        - Nummers SG.2101 - SG.2140,1975, 47
        - Nummers SG.2141 - SG.2190,1975, 48
        - Nummers SG.2191 - SG.2235,1976, 49
        - Nummers SG.2236 - SG.2321,1976, 50
        - Nummers SG.2322 - SG.2379,1976, 51
        - Nummers SG.2380 - SG.2420,1976, 52
        - Nummers SG.2421 - SG.2499,1976, 53
        - Nummers SG.2500 - SG.2548,1976, 54
        - Nummers SG.2549 - SG.2576,1976, 55
        - Ongenummerde stukken,1976 - 1977, 56
    - Secretaris-generaal G.H. Scholten., 1988 - 1989; 57-58
      De heer Scholten was secretaris-generaal van 1978 tot 1988 van het Ministerie van Onderwijs en Wetenschappen.
      - BSG 7240 - 7277,1988 apr. - mei, 57
      - BSG 88013834 - 89014620,1988 juni - aug. - 1989 juni, 58; omslag
    - Ingekomen kamervragen van de Eerste en Tweede Kamer., 1971 - 1972; 59; 1 pak
      Antwoorden op de vragen ontbreken.
    - Inventaris van het archief Kabinet, van het Ministerie van Onderwijs, Kunsten en Wetenschappen 1918 - 1940., 1988; 60; 1 deel
  - Stukken betreffende bijzondere onderwerpen, A.2
    - Organisme, A.2.1
      - Organisatie, A.2.1.1
        - Stukken betreffende de totstandkoming van besluiten inzake organisatorische wijzigingen en de personele invulling hiervan voor het Ministerie van Onderwijs, Kunsten en Wetenschappen., 1928 - 1946; 61; 1 omslag
        - Stukken betreffende de totstandkoming van besluiten inzake het ondertekenen van stukken., 1939 - 1958; 62-63; 2 pakken
          Niet nader onder te verdelen.
          - 1939 - 1953, 62
          - 1940 - 1958, 63
        - Ingekomen stukken met betrekking tot het herstel, ontwikkeling en maatregelen van het ambtelijk apparaat en de taakuitvoering van het Ministerie van Onderwijs, Kunsten en Wetenschappen., 1945; 64; 1 omslag
        - Stukken betreffende een verzoek aan de chefs van de afdelingen om ten behoeve van de Regeringsvoorlichtingsdienst gegevens te verstrekken over het Ministerie van Onderwijs, Kunsten en Wetenschappen., 1945; 65; 1 omslag
        - Stukken betreffende de uitvoering van de reorganisatie bij het ministerie volgens beschikking van 6 februari 1946, Kabinet no. 500 en aangevuld bij beschikking van 31 maart 1950, Kabinet no. 713., 1945 - 1950; 66; 1 pak
        - Algemene taakomschrijving van de Afdeling Documentatie en Voorlichting van het Directoraat-Generaal van Vorming Buiten Schoolverband., [1946]; 67; 1 stuk
        - Circulaire met betrekking tot een opgave van ontstane departementen bij de kabinetswisseling op 3 juli 1946., 68; 1 stuk
        - Stukken betreffende de behandeling van aangelegenheden inzake de liquidatie van Bureau Londen van het Ministerie van Onderwijs, Kunsten en Wetenschappen., 1946; 69; 1 omslag
          Opgemaakt in de periode Londen, behandeld door Afdeling VII.
        - Stukken betreffende het informeren van Hare Majesteit de Koningin door middel van een proces-verbaal van overdracht van het beheer van het Departement van Onderwijs en Wetenschappen van minister G. van der Leeuw aan minister J.J. Gielen., 1946; 70; 1 omslag
        - Stukken betreffende het verstrekken van een exposé aan de directeuren-generaal en hoofden van afdelingen van door de bezettende macht genomen maatregelen ten aanzien van het onderwijs in Nederland in verband met de aanklacht tegen A. Seyss-Inquart., 1946; 71; 1 omslag
        - Stukken betreffende opgave van diensten, bedrijven, commissies en andere organen die rechtstreeks of zijdelings betrokken zijn bij het Ministerie van Onderwijs Kunsten en Wetenschappen ten behoeve van het Ministerie van Binnenlandse Zaken., 1946; 72; 1 omslag
        - Stukken betreffende opgave van namen en voornamen van secretarissen-generaal die gedurende de oorlogsjaren aan het hoofd van de Departementen van Onderwijs, Kunsten en Wetenschappen en het voormalig Departement van Volksvoorlichting en Kunsten stonden., 1946; 73; 1 omslag
          Deze opgave is bestemt voor de Nederlandse vertegenwoordiger bij de processen te Neurenberg.
        - Ingekomen en uitgegane stukken op het gebied van organisatorische aangelegenheden., 1946 - 1949; 74-76; 3 pakken
          Ordening op correspondentienummer. Behandeld door Afdeling VII.
          - nrs. 3075/47 - 3353/47,1946 - 1948, 74
          - nrs. 1325/47 - 2942/47,1947, 75
          - nrs. 2556/48 - 3034/48,1947 - 1949, 76
        - Stukken betreffende het instellen van drie directoraten-generaal en hun afdelingen, het overdragen van de personeelszaken aan Bureau Personeelsaangelegenheden en het aanstellen van E.J.H. Overbosch als hoofd van het Bureau Personeelsaangelegenheden., 1946 - 1954; 77; 1 omslag
        - Stukken betreffende de totstandkoming van besluiten inzake inwendige organisatorische wijzigingen en de personele invulling hiervan van het Ministerie van Onderwijs, Kunsten en Wetenschappen op basis van de Beschikking van 6 februari 1946, nummer 500., 1946 - 1957; 78; 1 pak
        - Ingekomen en uitgegane stukken van het Kabinet met betrekking tot de organisatie en reorganisatie van het departement., 1949; 79; 1 omslag
        - Stukken betreffende de totstandkoming van besluiten van het Kabinet inzake de reorganisatie van het departement., 1949 - 1953; 80; 1 pak
        - Stukken betreffende de totstandkoming van overzichten van taken en bezetting van het Kabinet en de Afdeling Algemene Zaken, met organisatie-onderzoek., 1949 - 1953; 81; 1 omslag
        - Nota's aan de minister inzake een toelichting op de Organisatiebeschikking 1953 van het Ministerie van Onderwijs, Kunsten en Wetenschappen., 82; 1 omslag
        - Stukken betreffende het verlenen van medewerking aan de totstandkoming van een overzicht van de organisatie en de taak van het Ministerie van Onderwijs en Wetenschappen, opgesteld door het Instituut voor Bestuurswetenschappen., 1953; 83; 1 omslag
        - Nota's aan de chef Kabinet inzake de taakomschrijvingen van diverse afdelingen., 1955 - 1956; 84; 1 omslag
        - Stukken betreffende de vertegenwoordiging van de minister en van de staatssecretaris., 1955 - 1966; 85; 1 omslag
          Bij verhindering van de minister of de staatssecretaris wordt een vertegenwoordiger aangewezen, waarna het Kabinet zorg draagt voor een mededeling terzake aan het desbetreffende comité of bestuur.
        - Stukken betreffende de totstandkoming van de concept-Organisatiebeschikking nummer 443., 1956; 86; 1 pak
        - Notulen van de wekelijkse besprekingen met de chef Afdeling Oudheidkunde en Natuurbescherming (OKN)., 1957 - 1961; 87; 1 pak
        - Stukken betreffende het opstellen van organisatiebeschikkingen in verband met wijzigingen in de organisatie en tekenbevoegdheid., 1957 - 1972; 88-103; 16 pakken
          - 1957, 88
          - 1960, 89
          - 1961 - 1962, 90
          - 1963, 91
          - 1964, 92
          - 1965, 93
          - 1966, 94
          - 1967, 95
          - 1968, 96-97
            Ordening op kabinetnummer.
            - Kabinetnummer 037 - 393., 96
            - Kabinetnummer 404 - 743., 97
          - 1969, 98
          - 1970, 99-100
            - Kabinetnummer 015 - 398., 99
            - Kabinetnummer 403 - 775., 100
          - 1971, 101
          - 1972, 102-103
            - Kabinetnummer 001 - 399., 102
            - Kabinetnummer 418 - 658., 103
        - Verslagen van besprekingen van de directeur-generaal met de chefs van de afdelingen., 1961 - 1962; 104; 1 pak
        - Stukken betreffende de overdracht van de taak van het Kabinet aan de Afdeling Algemene Zaken Wetenschappelijk Onderwijs inzake de vraagstukken betrekking hebbende op of verband houdende met de schrijfwijze van de Nederlandse taal., 1963; 105; 1 omslag
        - Stukken betreffende de totstandkoming van een taakafbakening tussen het Ministerie van Onderwijs en Wetenschappen (O&W) en het Ministerie van Maatschappelijk Werk (MaWe)., 1963; 106; 1 pak
        - Stukken betreffende de totstandkoming van de nota van de minister van Onderwijs en Wetenschappen van 30 augustus 1965 inzake de taakverdeling tussen het Ministerie van Onderwijs en Wetenschappen en het Ministerie van Cultuur, Recreatie en Maatschappelijk Werk (CRM)., 107; 1 pak
        - Stukken betreffende het instemmen met de vervaardiging van een geschilderd portret van minister Bot en getekende portretten van de staatssecretarissen Van de Laar en Grosheide., 1965; 108; 1 omslag
        - Stukken betreffende de totstandkoming van een taakafbakening tussen het Ministerie van Onderwijs en Wetenschappen (O&W) en het Ministerie van Cultuur, Recreatie en Maatschappelijkwerk (CRM)., 1965 - 1970; 109; 1 pak
        - Stukken betreffende het opstellen van een voorontwerp organisatiebeschikking O en W 1966 door de chef van de Afdeling Organisatie, bedoeld als een tijdelijke regeling in afwachting van een volgende fase van de reorganisatie Directoraat-Generaal voor het Onderwijs en een definitieve herziening van de organisatie van het ministerie., 110; 1 omslag
        - Stukken betreffende de organisatie van de viering van het 50-jarig bestaan van het Ministerie van Onderwijs en Kunsten., 1966 - 1968; 111; 1 omslag
        - Besluit houdende overbrenging van de zorg over instellingen van het Departement van Cultuur, Recreatie en Maatschappelijk Werk naar het Departement van Onderwijs en Wetenschappen, met geleidebrief., 1967; 112; 1 omslag
          Bevat tevens het Koninklijk Besluit van 12 januari 1967 no. 13.
        - Vergaderstukken van de Wekelijkse Coördinatievergaderingen., 1967 - 1974; 113-115; 3 pakken
          - 1967 - 1969, 113
          - 1970 - 1972, 114
          - 1973 - 1974, 115
        - Stukken betreffende de werkzaamheden van het Rijks Instituut voor Oorlogsdocumentatie (RIOD) inzake de verantwoordelijkheid voor de inhoud van het geschiedkundig werk Het Koninkrijk der Nederlanden in de Tweede Wereldoorlog van L. de Jong, alsmede de voorgenomen taakbeëindiging van dit instituut in 1985, met kamerstukken., 1968 - 1977; 116; 1 pak
        - Interne en uitgegane circulaires van de secretaris-generaal inzake onderwijskundige, personele en organisatorische aangelegenheden., 1971 - 1987; 117; 1 pak
        - Stukken betreffende de overdracht van portefeuille middels processen-verbaal van de kabinetten Den Uyl, Van Agt I, II en III en Lubbers I en II in verband met de overdracht van het beheer van het Departement van Onderwijs en Wetenschappen, met Koninklijke Besluiten., 1973 - 1989; 118-119; 1 pak en 1 omslag
          Kabinet Den Uyl 11-5-1973, Van Agt 20-12-1977 t/m 1-6-1982 en Lubbers 4-11-1982 t/m14-07-1986.
          - Kabinetten den Uyl en Van Agt I, II en III,1973 - 1982, 118
          - Kabinetten Lubbers I en II,1981 - 1989, 119; omslag
        - Agenda's en notulen van (werk-)besprekingen van het Bureau Secretaris-Generaal., 1974 - 1980; 120; 1 pak
        - Stukken betreffende de totstandkoming van circulaires inzake het houden van ontruimingsoefeningen., 1975 - 1984; 121; 1 omslag
        - Stukken betreffende de instelling van de Werkgroep Taken en Takenbeëindiging van het Rijks Instituut voor Oorlogsdocumentatie (RIOD)., 1976 - 1978; 122; 1 omslag
        - Stukken betreffende de uitvoering van de decentralisatie van de Afdelingen Personeelszaken van de Directoraten-Generaal van het Ministerie van Onderwijs en Wetenschappen en de oprichting van een team Middensector Personeelszaken., 1989; 123; 1 omslag
      - Huisvesting, A.2.1.2
        - Nota van de directeur van de Rijksdienst voor Lichamelijke Opvoeding en Sport (L&S) aan de minister inzake de huisvesting van de directie., 1946; 124; 1 omslag
        - Stukken betreffende het behandelen van aangelegenheden inzake de ingebruikname van het pand Lange Voorhout 62 te 's-Gravenhage., 1946; 125; 1 omslag
        - Stukken betreffende de behandeling van aangelegenheden inzake de beveiliging van gebouwen en instructies voor de portiers., 1970 - 1979; 126; 1 omslag
      - Financiële aangelegenheden, A.2.1.3
        - Stukken betreffende de behandeling van aangelegenheden met betrekking tot de toezeggingen en mededelingen van de minister en staatssecretarissen tijdens de mondelinge behandeling van hoofdstuk VIII van de rijksbegroting voor het dienstjaar 1962., 1962 - 1963; 127; 1 omslag
        - Stukken betreffende het samenstellen van rapportages van het vermoedelijk beloop van uitgaven ten behoeve van de begroting van Bureau Civiele Verdediging, Beveiliging en Bedrijfszelfbescherming (CBB)., 1964 - 1980; 128-132; 3 pakken en 2 omslagen
          - 1964 - 1970, 128; omslag
          - Memories van toelichtingen op de begrotingen,1965 - 1967, 129; omslag
          - 1971 - 1972, 130
          - 1978 - 1979, 131
          - 1979 - 1980, 132
        - Stukken betreffende de behandeling van de begroting in de Eerste Kamer over het jaar 1970., 1969 - 1970; 133-135; 2 pakken en 1 omslag
          - Hoofdstuk I Algemene onderwerpen., 133
          - Hoofdstuk II Onderwijs., 134
          - Hoofdstuk III Wetenschappelijk Onderwijs en Wetenschappen., 135; omslag
      - Administratie, A.2.1.4
        - Stukken betreffende het inwinnen van inlichtingen met betrekking tot het gebruik van dienstauto's., 1945 - 1946; 136; 1 omslag
        - Stukken betreffende de totstandkoming van een besluit inzake nadere voorzieningen met betrekking tot het beheer van de bibliotheek., 1946; 137; 1 omslag
        - Stukken betreffende de totstandkoming van een circulaire inzake het betrekken van knipsels uit dag- en weekbladen van de Centrale Documentatiedienst van de Rijksvoorlichtingsdienst (RVD) en distributie van de Afdeling Pers., 1947 - 1948; 138; 1 omslag
        - Stukken betreffende het ter beschikking stellen van doubletten uit de bibliotheek voor een veiling bij van Stockum's Antiquariaat., 1948; 139; 1 omslag
        - Verslagen van vergaderingen over de richtlijnen voor de behandeling van codetelegrammen., 1950; 140; 1 omslag
        - Stukken betreffende de uitvoering van voorschriften inzake de inschrijving en behandeling van gerubriceerde poststukken., 1953 - 1979; 141; 1 omslag
        - Stukken betreffende het verstrekken van gegevens over het Ministerie van Onderwijs, Kunsten en Wetenschappen in jaarboekjes van organisaties die verbonden zijn met het ministerie., 1960 - 1962; 142; 1 omslag
        - Stukken betreffende het inwilligen van een verzoek tot het verstrekken van de biografieën van minister T. Cals en directeur-generaal H.J. Reinink aan de ambassade van Cuba., 1960 - 1967; 143; 1 omslag
        - Stukken betreffende het opstellen en doorzenden van circulaires inzake administratieve aangelegenheden., 1960 - 1971; 144-165; 22 omslagen en 1 stuk
          - Instelling Commissie Spreiding Rijksinstellingen naar aanleiding van het schrijven van de minister van Volkshuisvesting en Bouwnijverheid van 26 april 1960, kenmerk 0426725,1960, 144
          - Reizen naar de Duitse Democratische Republiek (DDR),1960, 145
          - Uitwisseling van correspondentie en de afhandeling van de aangeboden stukken bij afwezigheid van Hare Majesteit de Koningin,1960 - 1971, 146; 1 omslag
          - Privé-reizen van ambtenaren naar landen achter het ijzeren gordijn,1961, 147
          - Weekeinddienst,1961, 148
          - Maatregelen in verband met overdracht van Westelijk Nieuw-Guinea,1962, 149
          - Aanhangig maken van aangelegenheden bij de Raad van State,1963, 150; stuk
          - Aanwijzing van een contactpersoon tussen het Ministerie van Onderwijs, Kunsten en Wetenschappen en het Comité Nationale Herdenking 1813-1963,1963, 151
          - Vermelding van de naam van de ontwerper van minute of nota,1963, 152
          - Verzoek tot toezending van concrete beleidsbeslissingen alsmede in te dienen wetsontwerpen en andere passages die een algemene belangstelling wekken,1963, 153
          - Afwezigheid en vervanging bij tijdelijke afwezigheid van de minister, staatssecretaris en hoge ambtenaren,1963 - 1967, 154
          - Afdoening van stukken ten behoeve van de Surinaamse regering,1964, 155
          - Samenvatting van de belangrijkste beleidskwesties bij aanbieding van omvangrijke rapporten of nota's en grote wetsontwerpen of ontwerp-besluiten ter behandeling in de ministerraad,1964, 156
          - Toezending opgave en/of overzicht van de commissies die de toekomstige ontwikkeling en behoeften op enigerlei terrein van het onderwijs in beschouwing nemen en het materiaal dat op dit gebied voorhanden of in bewerking is,1965, 157
          - Tijdige inschakeling van de Staf voor de Civiele Verdediging bij de voorbereiding van de ontwerp-Noodwetten,1966, 158
          - Beantwoording van schriftelijke vragen van leden van de Tweede Kamer,1966 - 1967, 159
          - Overleg met de Stichting Centraal Archief en Inlichtingenbureau inzake het Inzamelingswezen,1966 - 1967, 160
            Het komt voor dat aan ministers of staatssecretarissen, departementen of diensten daarvan het verzoek wordt gedaan acties aan te bevelen of te steunen die, in welke vorm dan ook, een beroep doen op de offervaardigheid van het publiek.
          - Toezending verslagen van besprekingen,1967, 161
          - Voorbereiding van stukken voor de ministerraad,1968, 162
          - Bevoegdheden die formeel zijn toegekend aan de ambtenaren van de Algemene Rekenkamer, de Centrale Accountantsdienst en de Inspectie der Rijksfinanciën,1969, 163
          - Termijn voor het verstrekken van gegevens aan de Commissies voor de verzoekschriften uit de Staten-Generaal,1969, 164
          - Beperking telex- en telegraafverkeer,1971, 165
        - Stukken betreffende het adviseren en verlenen van goedkeuring van aangelegenheden waarvan de uitvoering op het beleidsterrein ligt van andere ministeries., 1960 - 1975; 166; 1 omslag
        - Circulaire met betrekking tot het maken van aantekeningen van besprekingen met de directeuren-generaal en hoofden van afdelingen met andere personen ten behoeve van de minister en staatssecretaris, met minuut., 1963; 167; 1 omslag
        - Stukken betreffende het plaatsen van een medeparaaf door de Afdeling Financiën en Comptabiliteit op de correspondentie welke van het Ministerie van Onderwijs en Wetenschappen uitgaat naar het Ministerie van Financiën., 1966; 168; 1 omslag
        - Stukken betreffende het voldoen aan het verzoek van het Koninklijk Penningkabinet om niet meer gebruikte zegelstempels en/of metalen inktstempels te mogen ontvangen., 1971 - 1972; 169; 1 omslag
        - Brief van de Afdeling Kabinetszaken met het verzoek om wijziging van het adresplaatje voor toezending van codetelegrammen, dit in verband met veranderingen binnen het ministerie., 1973; 170; 1 stuk
    - Personeel, A.2.2
      - Stukken betreffende de toepassing van art. 2 van de verordening nummer 127/1940 van de Rijkscommissaris voor het bezette Nederlandse gebied inzake eedsafleggingen, met retro-acta., 171; 1 omslag
      - Stukken betreffende de totstandkoming van een beschikking inhoudende een wijziging van art. 10 van het Bezoldigingsbesluit Burgerlijke Rijksambtenaren 1934 ingaande op 1 maart 1941., 172; 1 omslag
      - Besluit van het waarnemend hoofd van het Departement van Onderwijs, Kunsten en Wetenschappen inzake de benoeming van de hoofden van afdelingen., 1945; 173; 1 stuk
      - Brief van het Kabinet aan A. Mey van het Ministerie van Financiën met betrekking tot de waardering en personeelsbezetting in verband met de coördinatie van de reorganisatiemaatregelen op de verschillende departementen., 1945; 174; 1 stuk
      - Circulaires betreffende de salarisuitbetalingen aan ondergedoken personeel., 1945; 175; 1 omslag
      - Stukken betreffende het behandelen van de gedragslijn inzake het aanstellen van personeel op de kampen van de Afdeling Sociale Jeugdzorg., 1945; 176; 1 omslag